Images des répertoires du notaire Dominique Camuset pour l'étude XXVI
Archives nationales de France
Images des répertoires du notaire Dominique Camuset pour l'étude XXVI
24 avril 1728 - 27 novembre 1748
MC/RE/XXVI/7 - MC/RE/XXVI/8
Etude XXVI; Camuset, Dominique
2 registres
Archives nationales de France
Minutes et répertoires: la loi 2008-696 du 15 juillet 2008 relative aux archives a fixé à 75 ans à compter de la date de l'acte, ou à 25 ans à compter de la date du décès de l'intéressé si ce délai est plus bref, le délai de communication des minutes et répertoires des notaires; ce délai est porté à 100 ans à compter de la date de l'acte si le document se rapporte à un mineur (code du Patrimoine, articles L213-2, 4e d et 5e).
Autres documents de l'étude (dossiers de clients, comptabilité...): s'agissant d'archives privées, ces documents sont communicables selon les modalités fixées par le déposant ou le donateur.
Certains documents ne sont pas accessibles sous leur forme originale en raison de leur mauvais état de conservation.
Registres entrés aux Archives nationales en 1932.
Images des répertoires de l’étude XXVI
Archives de l'étude XXVI
répertoire d'officier public ministériel
- Répertoire chronologique pour la période du 24 avril 1728 au 31 décembre 1737, 24 avril 1728 - 31 décembre 1737; MC/RE/XXVI/7; Un registre de 376 feuillets de papier manuscrits, hauteur 35,5 x largeur 23,5 cm. Le registre est en bon état. Le feuillet 171 est légèrement déchiré.
  Registre folioté en 2004 (foliotation non visible à l'écran)
  Le répertoire contient les informations suivantes: 1. nature de l'acte; 2. nom, prénom des parties; 3. date du jour.
  répertoire
  - Liste chronologique des actes pour la période du 24 avril au 29 décembre 1728, 24 avril - 29 décembre 1728; 1 r°-19 v°; 19 feuillets
  - Liste chronologique des actes pour la période du 4 janvier au 31 décembre 1729, 4 janvier - 31 décembre 1729; 20 r°-50 r°; 31 feuillets
  - Liste chronologique des actes pour la période du 7 janvier au 31 décembre 1730, 7 janvier - 31 décembre 1730; 50 v°-88 r°; 39 feuillets
  - Liste chronologique des actes pour la période du 2 janvier au 31 décembre 1731, 2 janvier - 31 décembre 1731; 88 v°-134 v°; 47 feuillets
    - du 2 janvier au 28 juin 1731, 2 janvier - 28 juin 1731; 88 v°-115 r°; 28 feuillets
    - du 1er juillet au 31 décembre 1731, 1er juillet - 31 décembre 1731; 115 v°-134 v°; 20 feuillets
  - Liste chronologique des actes pour la période du 4 janvier au 31 décembre 1732, 4 janvier - 31 décembre 1732; 135 r°-179 r°; 45 feuillets
    - du 4 janvier au 30 juin 1732, 4 janvier - 30 juin 1732; 135 r°-157 r°; 23 feuillets
    - du 2 juillet au 31 décembre 1732, 2 juillet - 31 décembre 1732; 157 v°-179 r°; 23 feuillets
  - Liste chronologique des actes pour la période du 2 janvier au 31 décembre 1733, 2 janvier - 31 décembre 1733; 179 v°-219 r°; 41 feuillets
  - Liste chronologique des actes pour la période du 4 janvier au 31 décembre 1734, 4 janvier - 31 décembre 1734; 219 v°-258 v°; 40 feuillets
  - Liste chronologique des actes pour la période du 4 janvier au 31 décembre 1735, 4 janvier - 31 décembre 1735; 259 r°-292 v°; 34 feuillets
  - Liste chronologique des tontines de l'édit de 1734 pour la période du 15 janvier 1735 au 20 septembre 1736, 15 janvier 1735 - 20 septembre 1736; 293 r°-296 v°; 4 feuillets
  - Liste chronologique des actes pour la période du 1er janvier au 31 décembre 1736, 1er janvier - 31 décembre 1736; 297 r°-336 r°; 40 feuillets
  - Liste chronologique des actes pour la période du 2 janvier au 31 décembre 1737, 2 janvier - 31 décembre 1737; 336 v°-375 v°; 40 feuillets
- Répertoire chronologique pour la période du 1er janvier 1738 au 27 novembre 1748, 1er janvier 1738 - 27 novembre 1748; MC/RE/XXVI/8; Un registre de 351 feuillets de papier manuscrits, hauteur 35,5 x largeur 24 cm. Le registre est en bon état.
  - Liste chronologique des actes pour la période du 1er janvier au 31 décembre 1738, 1er janvier - 31 décembre 1738; 1 r°-39 r°; 39 feuillets
  - Liste chronologique des actes pour la période du 3 janvier au 31 décembre 1739, 3 janvier - 31 décembre 1739; 39 v°-71 r°; 33 feuillets
  - Liste chronologique des actes pour la période du 2 janvier au 31 décembre 1740, 2 janvier - 31 décembre 1740; 71 v°-105 v°; 35 feuillets
  - Liste chronologique des actes pour la période du 1er janvier au 30 décembre 1741, 1er janvier - 30 décembre 1741; 106 r°-141 v°; 36 feuillets
  - Liste chronologique des actes pour la période du 1er janvier au 29 décembre 1742, 1er janvier - 29 décembre 1742; 142 r°-170 v°; 29 feuillets
  - Liste chronologique des actes pour la période du 5 janvier au 31 décembre 1743, 5 janvier - 31 décembre 1743; 171 r°-199 r°; 29 feuillets
  - Liste chronologique des actes pour la période du 3 janvier au 31 décembre 1744, 3 janvier - 31 décembre 1744; 199 v°-229 r°; 31 feuillets
  - Liste chronologique des actes pour la période du 2 janvier au 31 décembre 1745, 2 janvier - 31 décembre 1745; 229 v°-266 r°; 38 feuillets
  - Liste chronologique des actes pour la période du 4 janvier au 31 décembre 1746, 4 janvier - 31 décembre 1746; 267 r°-294 v°; 28 feuillets
  - Liste chronologique des actes pour la période du 1er janvier au 30 décembre 1747, 1er janvier - 30 décembre 1747; 294 v°-326 r°; 33 feuillets
  - Liste chronologique des actes pour la période du 2 janvier au 27 novembre 1748, 2 janvier - 27 novembre 1748; 326 v°-351 r°; 26 feuillets